【裁判字號】    97,易,516
【裁判日期】    970828
【裁判案由】    竊佔
【裁判全文】
臺灣臺北地方法院刑事判決               97年度易字第516號
公  訴  人  臺灣臺北地方法院檢察署檢察官
被      告  丁○○
輔  佐  人
即被告之子  丙○○
選任辯護人  陳石山律師
            游涵歆律師
上列被告因竊佔案件，經檢察官聲請以簡易判決處刑（96年度偵
字第6676號），本院受理後（原案號：97年度簡字第429 號），
認不宜逕以簡易判決處刑，經改依通常程序審判，判決如下：
    主    文
丁○○意圖為自己不法之利益，而竊佔他人之不動產，處有期徒
刑肆月，如易科罰金，以銀元佰元（即新台幣玖佰元）折算壹
日，減為有期徒刑貳月，如易科罰金，以銀元佰元（即新台幣
玖佰元）折算壹日；又意圖為自己不法之利益，而竊佔他人之不
動產，處有期徒刑肆月，如易科罰金，以新台幣壹仟元折算壹日
，減為有期徒刑貳月，如易科罰金，以新台幣壹仟元折算壹日。
應執行有期徒刑月，如易科罰金，以銀元佰元（即新台幣玖
佰元）折算壹日。
    犯罪事實
一、丁○○原任職於交通部臺灣鐵路管理局（下稱臺灣鐵路管理
    局），任內並獲配住門牌號碼為臺北市○○○路○段23巷1號
    之公有宿舍（該宿舍坐落於臺北市○○區○○段二小段333
    地號土地，原屬臺灣省，精省後，改為中華民國所有，管理
    機關為臺灣鐵路管理局，下稱系爭土地），於民國68年退休
    後經臺灣鐵路管理局同意而仍住於該宿舍。嗣丁○○於79年
    間將原配住宿舍拆除，並在原地改建同門牌號碼之2 層樓房
    （如附圖一所示）及於同地號原有房屋坐落基地外增建門牌
    號碼為臺北市○○○路○段23巷1之1號之2層樓房屋（如附圖
    二所示），嗣經臺灣鐵路管理局訴請拆除，分別經本院於83
    年10月29日以82年度訴字第2753號民事判決（經上訴後，迭
    經臺灣高等法院於84年11月27日以84年度重上字第50號、最
    高法院85年8 月30日以85年度台上字第1895號判決駁回上訴
    而確定）、86年度重訴字第55號民事判決予以拆除，並將土
    地返還給臺灣鐵路管理局。其後臺灣鐵路管理局於88年2 月
    23日據上開二案判決向本院聲請強制執行（案號：88年度執
    字第3522號），經本院於90年7 月26日將上開建物拆除後，
    點交給臺灣鐵路管理局接管。又丁○○於不詳時間，在原獲
    配住宿舍兩側搭蓋廚房（如附圖三所示Ａ部分，門牌號碼為
    臺北市○○○路○段23巷1號）、傭人房，嗣於建國南北路拓
    寬，丁○○之子孫正霖再將原傭人房部分改建（如附圖四所
    示，門牌號碼為臺北市○○○路○ 段27號），經臺灣鐵路管
    理局訴請拆除，經本院於91年5 月20日以90年度訴字第2543
    號民事判決予以拆除，並將土地返還給臺灣鐵路管理局。其
    後臺灣鐵路管理局於92年4 月17日據前開判決向本院聲請強
    制執行（案號：92年度執字第13196號），經本院於93年7月
    30日強制將上開建物內之物品搬遷，解除債務人之占有後，
    將建物、土地點交給臺灣鐵路管理局，並於93年12月17日執
    行建物之拆除。
二、丁○○明知系爭土地登記所有權人為中華民國，管理機關為
    臺灣鐵路管理局，且前開3 件民事訴訟均敗訴，其或其子孫
    正霖所興建之建物均經本院強制拆除，並將土地點交給臺灣
    鐵路管理局，其或其子孫正霖均已喪失對於土地之事實上管
    領支配力，而由臺灣鐵路管理局取得對於土地之事實上管領
    支配力，丁○○竟意圖為自己不法之利益，先於92年7 月至
    93年12月17日前間之某日，在上開本院88年度執字第3522號
    強制執行案件中執行範圍內之土地上，利用該次執行所未完
    全拆除之殘餘建物（僅殘留一面牆垣、屋簷、鋼筋外露、無
    門扇），再行興建2 層樓鐵皮屋，而竊佔系爭土地中如附圖
    五所示面積41.41 平方公尺之土地，排除臺灣鐵路管理局使
    用該土地；丁○○復另行起意，意圖為自己不法之利益，於
    95年9月11日至96年1月12日間某日，在上開本院92年度執字
    第13196 號強制執行案件中執行範圍內之土地上，以鐵皮屋
    頂及帆布搭建1 層樓建物，而竊佔系爭土地中如附圖六所示
    面積為34.60 平方公尺之土地，排除臺灣鐵路管理局使用該
    土地。嗣經臺灣鐵路管理局承辦人員於本院執行上開92年度
    執字第13196號強制執行案件過程中發現上開2層樓鐵皮屋，
    而向本院訴請拆除，經本院於94年12月14日以93年度訴字第
    4891號民事判決予以拆除，並將土地返還給臺灣鐵路管理局
    。其後臺灣鐵路管理局於95年7月4日據該判決向本院聲請強
    制執行（案號：95年度執字第29072 號），於執行過程中，
    經臺灣鐵路管理局承辦人員發現上開1 層樓建物，而查知上
    情。
三、案經交通部臺灣鐵路管理局訴由臺灣臺北地方法院檢察署檢
    察官偵查後聲請以簡易判決處刑，嗣經本院改依通常程序審
    理。
    理    由
一、訊據被告丁○○坦承上開2層樓鐵皮屋（佔地41.41平方公尺
    ）、1層樓建物（佔地34.60平方公尺）均為其所搭建，且對
    於系爭土地目前登記為中華民國所有，管理機關為告訴人臺
    灣鐵路管理局以及前開本院強制執行之經過情形等事實，亦
    均不爭執，惟矢口否認有何竊佔之犯行，辯稱：告訴人自82
    年3 月起，將責任全部推給被告，並先後向臺灣臺北地方法
    院提起訴訟，全案於87年經監察院調查釐清，認定告訴人確
    有蒙蔽事實，欺瞞調查之情，並認為告訴人所聲稱被告擅將
    宿舍全部拆除重建，並擴大建築面積等說詞，不符實情，是
    告訴人捏造不實之指控，陷被告民事冤判，已經平反，告訴
    人捏造不實之刑事罪名，偽稱被告擅自拆除原宿舍改建，顯
    與事實不符。被告之辯護人亦辯護稱：被告於35年來到臺灣
    ，臺灣鐵路管理局於38年後才成立，房屋、土地當初是被告
    向一位日本人買的，當時房屋土地是大有物產所有，故被告
    堅信其係合法占用系爭土地，被告並無不法所有之意圖；且
    被告始終占用系爭土地，而竊佔罪是即成犯，被告持續占用
    係狀態之繼續，而非行為之繼續，縱依起訴書所載被告於79
    年違法改建起算，亦早已逾刑法修正前所規定之10年追訴權
    時效，固然告訴人取得民事勝訴判決後強制拆屋，惟告訴人
    既未收回土地，仍由被告繼續占有，仍屬原竊佔行為之繼續
    ，追訴權時效仍已完成。更何況，起訴書所指被告於強制執
    行拆除建物後，重新搭建建物，顯係誤會，因該建物係88年
    度執字第3522號強制執行未拆除之部分（未拆除之理由應係
    鄰屋結構安全之故）等語。
二、經查：
  (一)上開犯罪事實，除被告是否有竊佔之主觀意圖外，其餘客觀
    事實（包括系爭土地目前登記為中華民國所有，管理機關為
    告訴人、歷次強制執行過程、本案2層樓鐵皮屋及1層樓建物
    均為被告所搭建等）均為被告不爭執，並經本院調閱88年度
    執字第3522號、92年度執字第13196號、95年度執字第29072
    號等執行案卷查核無訛，以及本院96年度重訴字第847 號民
    事判決（含該判決附圖一之臺北市中山地政事務所96年10月
    4日複丈成果圖）附卷可考，是被告所搭建之2層樓鐵皮屋及
    1 層樓建物均係搭蓋在系爭土地上，而系爭土地之登記所有
    權人為中華民國之事實，應可認定。辯護人固辯稱系爭土地
    當初係被告向日本人所購得，故被告堅信其係合法占用系爭
    土地云云，惟被告迄未能提出系爭土地為其所有之事證供本
    院查核，且被告與告訴人在涉訟之初，僅是執其事前已獲得
    告訴人同意，按原房屋之面積及高度修建房屋，並將施工圖
    陳報臺北市政府備查，其並無擅自拆除，告訴人不得終止使
    用借貸關係等理由以為抗辯，並未主張系爭土地為其所有（
    見本院82年度訴字第2753號、臺灣高等法院84年度重上字第
    50號、最高法院85年度台上字第1895號、本院86年度重訴字
    第55號等民事判決），是被告上開所辯不足採信至灼。
  (二)又按刑法第320條第2項之竊佔罪，以意圖為自己或第三人不
    法之利益，而竊佔他人之不動產為構成要件。所謂竊佔行為
    ，係指將他人所有且在他人實力支配下之不動產，在未經他
    人同意下，占有該不動產，將之移置於自己支配下。又強制
    執行法上關於不動產執行程序之點交，係指執行法院依據強
    制執行程序，將現為債務人占有或於查封後為第三人占有之
    不動產，解除其占有，點交於買受人或承受人，亦即將執行
    標的之不動產原先占有人事實上之管領支配狀態予以除去，
    而將該不動產交付與買受人或承受人，使其取得事實上之管
    領支配狀態，此觀諸強制執行法第99條第1 項規定甚明。本
    院88年度執字第3522號、92年度執字第13196 號等強制執行
    案件中，本院均已依法強制執行拆除建物，並將建物所佔用
    之土地點交給告訴人，有各該案卷所附之90年7 月26日、93
    年7 月30日、93年12月17日執行筆錄可查，是被告顯然是在
    本院解除其占有，並將系爭土地點交給告訴人，使告訴人取
    得事實上之管領力後，又分別排除告訴人對於系爭土地之監
    督管領力，進而移入自己持有支配之下，自屬新的竊佔行為
    ，是辯護人辯稱被告係持續占用系爭土地，屬狀態之繼續，
    而非行為之繼續，本案已罹於時效云云，自不足採。
  (三)就本案被告所搭建之2 層樓鐵皮屋部分，辯護人雖辯稱該建
    物係88年度執字第3522號強制執行未拆除之部分（未拆除之
    理由應係鄰屋結構安全之故）云云。然查，本院既已解除被
    告之占有，自不因執行結果尚殘留部分建物，而認被告對於
    系爭土地仍具有事實上之支配管領力，且依本院92年度執字
    第13196 號執行案卷所附現場照片（見該卷所附龔維智律師
    92年7 月18日民事陳報狀附陳之照片）觀之，本院88年度執
    字第3522號強制執行事件固未將地上建物全部拆除，惟該建
    物僅殘留一面牆垣、屋簷、鋼筋外露、無門扇，其顯然無法
    供人居住使用，而被告所搭建之2層樓鐵皮屋（見本院95 年
    度執字第29072 號卷內所附楊沛生律師95年10月18日民事陳
    報狀附陳之照片），部分牆垣不僅以鐵皮搭建，並設有門扇
    （門窗部分並加裝鐵窗），證人即臺灣鐵路管理局業務承辦
    人員甲○○於本院審理時復到庭證稱：（90年7 月26日執行
    結果為何，有無將建物全部拆除完畢？）我們當時起訴時，
    原本訴請將所有佔用的333 地號土地上的建物全部拆除，但
    是因為鑑界錯誤，所以只告了被告所蓋的2 層樓鋼筋水泥建
    物，在執行時，我們保留了上開建物的連續壁部分沒有拆除
    ，因為怕損害相連的建物（也是本局的宿舍，並由被告佔用
    ）；（就上開未拆除的連續壁部分，你們是依據哪壹個案號
    拆除？於何時執行？）被告所保留的連續壁後來經被告加蓋
    為2層樓的鐵皮屋，執行案號是95年執字第29072號，該2 層
    樓的鐵皮屋（包含原來未拆除的連續壁）都全部拆除完畢；
    （93年12月17日執行當天你有無到2 層樓鐵皮屋內看一下？
    ）有；（你有無進去看？）有，有些東西都已經擺進去了；
    （就你看的結果，2 層樓的鐵皮屋的用途為何？）就是一般
    住家，因為有裝設冷氣，有神位、洗手間、家具、衛浴設備
    、床舖等等；（鐵皮屋有無門、窗等等配置？）都有；（你
    是否知道那個鐵皮屋是何人在住？）確實是誰在住我不知道
    。（88年執字第3522號執行案件所未拆除的連續壁，是否僅
    是一面單獨牆壁？）牆壁上有殘留一點屋簷，該屋簷也是鋼
    筋水泥材質；（原始沒有拆除的連續壁是幾層樓？）1、2樓
    ；（88年執字第3522號執行案件所未拆除的連續壁後來被蓋
    成鐵皮屋之前，是否可供人居住？）不行，已經沒有辦法居
    住等語（見本院97年8 月14日審判筆錄），核其證述之內容
    尚與上開卷證相符，應可採信，可見被告雖利用前案未拆除
    之部分搭蓋建物，惟其搭建而成之2 層樓鐵皮屋之功能性已
    非原有之斷垣殘壁可比，被告排除告訴人對於系爭土地之監
    督管領力，重新取得對於系爭土地之事實上管領力之情，甚
    為灼然，是辯護人上開所辯，亦容有誤會，為本院所不採。
  (四)另被告所辯此案業經監察院提出糾正文，告訴人所聲稱被告
    擅將宿舍全部拆除重建，並擴大建築面積等說詞，不符實情
    一節，縱然非全無理由，惟此部分理由為本院前開82年度訴
    字第2753號（經上訴後，迭經臺灣高等法院於84年11月27日
    以84年度重上字第50號、最高法院85年8 月30日以85年度台
    上字第1895號判決駁回上訴而確定）、86年度重訴字第55號
    等民事判決所不採，而判決被告應拆屋還地，並經本院強制
    執行而分別點交土地給告訴人，被告於本案中所建之2 層樓
    鐵皮屋及1 層樓建物，均是在本院點交系爭土地給告訴人後
    所搭建，已與被告上開所指此案業經監察院提出糾正文之糾
    正內容無涉，被告所為乃分別是新的竊佔行為，已如上述，
    是被告上開所辯，亦不足採。
  (五)被告供稱其對於本案2層樓鐵皮屋及1層樓建物搭建之時間已
    經沒有印象等語（見97年8 月14日審判筆錄第18頁），致本
    院無從依卷內資料認定上開建物搭建之具體日期，惟就2 層
    樓鐵皮屋部分，證人甲○○及乙○○（亦為臺灣鐵路管理局
    業務承辦人員）於本院審理時均證述：我是於93年12月17日
    執行完畢當日才發現該建物的等語，再依前開本院92年度執
    字第13196 號執行案卷所附由龔維智律師所提民事陳報狀內
    附陳之現場照片（照片上所顯示之拍攝日期為2003年7月1日
    ）所示，上開本院88年執字第3522號執行案件所未拆除的部
    分建物尚未經人加工搭建，是由此應可推認被告搭建本案2
    層樓鐵皮屋之時間點應該是在92年7 月至93年12月17日前間
    之某日。再就1層樓建物部分，95年度執字第29072號卷所附
    96年1月12日執行筆錄（臺灣鐵路管理局方面，由當日到場
    之債權人代理人李玉華律師在執行筆錄上簽名）已記載：「
    八債務人稱後方廢棄空屋係我『房間』，請將物品搬至該處
    放置。九後方『房間』係債務人新搭建之雨棚」等語，而證
    人甲○○、乙○○亦均於本院審理時證稱：我是於96年1 月
    12日執行當天才發現該建物的等語，又參諸同卷所附95年9
    月11日執行筆錄並未記載有發現上開新搭建之建物（該日臺
    灣鐵路管理局方面，亦由代理人李玉華律師到場），是應可
    推認被告搭建本案1層樓建物之時間點應該是在95年9月11日
    至96年1月12日間某日。
  (六)綜上所述，被告上開所辯，均不足採。本件事證明確，被告
    竊佔之犯行堪予認定，應依法論科。
三、本案被告為上開第一次竊佔犯行（即搭建2 層樓鐵皮屋部分
    ）後，刑法業於94年2月2日修正公布，並自95年7月1日起施
    行。按行為後法律有變更者，適用行為時之法律，但行為後
    之法律有利於行為人者，適用最有利於行為人之法律，現行
    刑法第2條第1項定有明文。此條係規範行為後法律變更所生
    新舊法律比較適用之準據法，是刑法第2條第1項本身雖經修
    正，但無比較新舊法適用之問題，應一律適用裁判時之現行
    刑法第2條第1項之規定，為「從舊從輕」之比較；又新舊刑
    法關於刑之規定，雖同採從輕主義，惟比較時仍應就罪刑有
    關之共犯、未遂犯、想像競合犯、牽連犯、連續犯、結合犯
    ，以及累犯加重、自首減輕暨其他法定加減原因（如身分加
    減）與加減比例等一切情形，綜其全部之結果，而為比較，
    再適用有利於行為人之法律處斷，而不得一部割裂分別適用
    不同之新舊法（最高法院24年上字第4634號判例意旨、95年
    第8 次刑事庭會議決議參照）。準此：
  (一)關於罰金刑，在刑法修正前，刑法分則編各罪所定罰金刑之
    貨幣單位原為銀元，其最高罰金數額，從各該法條規定，而
    最低罰金數額，則依修正前刑法第33條第5款之規定為1元以
    上（貨幣單位為銀元），且若定有罰金刑之論罪法條係於72
    年6月25日前所制定，而該法條日後均未修正者，得依罰金
    罰鍰提高標準條例第1條前段規定，就其原定數額提高為2倍
    至10倍，其後修正者則不提高倍數，並依現行法規所定貨幣
    單位折算新臺幣條例第2 條規定，以銀元1元折算為新臺幣3
    元；於刑法修正後，因刑法第33條第5 款修正為：「罰金：
    新臺幣一千元以上，以百元計算之。」使得刑法之罰金貨幣
    單位已由銀元改為新台幣，則刑法分則編各罪所定罰金刑之
    貨幣單位，自應配合修正為新臺幣，又為使刑法分則編各罪
    所定罰金之最高數額與刑法修正前趨於一致，乃增訂刑法施
    行法第1條之1：「中華民國九十四年一月七日刑法修正施行
    後，刑法分則編所定罰金之貨幣單位為新臺幣。九十四年一
    月七日刑法修正時，刑法分則編未修正之條文定有罰金者，
    自九十四年一月七日刑法修正施行後，就其所定數額提高為
    三十倍。但七十二年六月二十六日至九十四年一月七日新增
    或修正之條文，就其所定數額提高為三倍。」從而，刑法分
    則編各罪所定罰金刑之最高數額，於刑法修正前、後並無不
    同，惟修正後刑法第33條第5 款所定罰金刑最低數額，較之
    修正前提高，自以修正前刑法第33條第5 款規定有利於被告
    。
  (二)修正前刑法第68條規定：「拘役或罰金加減者，僅加減其最
    高度。」惟此次刑法修正，既將罰金最低金額修正為新臺幣
    1 千元，當不致因加減其最低度，而產生不滿1元之零數，
    允宜與有期徒刑相同，許其最高度及最低度同加減之，故併
    入修正後刑法第67條，而規定為：「有期徒刑或罰金加減者
    ，其最高度及最低度同加減之。」本案被告既因為滿80歲以
    上之人（詳後述）而減輕其刑，則因修正前刑法第68條規定
    罰金最低度不予減輕，較諸修正後刑法第67條規定罰金最低
    度亦予減輕之規定，修正前之規定較不利於被告。
  (三)又修正前刑法第51條第5 款規定：「數罪併罰，分別宣告其
    罪之刑，依左列各款定其應執行者：五、宣告多數有期徒刑
    者，於各刑中之最長期以上，各刑合併之刑期以下，定其刑
    期。但不得逾二十年。」修正後刑法第51條第5 款則規定：
    「數罪併罰，分別宣告其罪之刑，依下列各款定其應執行者
    ：五、宣告多數有期徒刑者，於各刑中之最長期以上，各刑
    合併之刑期以下，定其刑期。但不得逾三十年。」經比較結
    果，以修正前之規定較有利於被告。
  (四)綜合上述各條文修正前、後之比較，修正後之刑法第67條，
    雖較有利於被告。但因刑法修正前，關於罰金刑之最低罰金
    數額僅為銀元1 元，即令提高倍數並折算為新台幣後，亦遠
    較刑法修正後之最低罰金數額（新台幣1 千元）為低，故縱
    令修正前最低罰金數額依修正前刑法第68條未減輕，亦較修
    正後最低罰金數額適用修正後刑法第67條減輕後之金額為低
    ，故整體觀察，仍以行為時法較有利被告。
四、核被告所為，均係犯刑法第320條第2項之竊佔罪。被告上開
    2 次竊佔犯行，犯意各別、行為互異，應予分論併罰。又被
    告係於3 年8月16日出生，有其年籍資料附卷可參，於本案2
    次犯罪時，均已為滿八十歲以上之人，爰分別依刑法第18條
    第3 項之規定減輕其刑。爰審酌被告前有傷害、妨害自由等
    犯罪前案紀錄（經諭知緩刑，未構成累犯），有臺灣高等法
    院被告前案紀錄表在卷可按，素行不佳；其因認臺灣鐵路管
    理局已同意其改建宿舍，竟又向法院訴請拆除其改建之建物
    ，遂心生不滿，並迭在系爭土地上搭建建物，竊佔國有土地
    ，致生告訴人收回國有土地之困擾，動機固可理解，然仍為
    法所不許；犯後又矢口否認犯行，態度非佳，以及其已90餘
    歲，年事已高等一切情狀，爰分別量處如主文所示之刑，並
    諭知易科罰金之折算標準。其中就被告第一次竊佔犯行部分
    ，修正前刑法第41條規定：「犯最重本刑為五年以下有期徒
    刑以下之刑之罪，而受六個月以下有期徒刑或拘役之宣告，
    因身體、教育、職業、家庭之關係或其他正當事由，執行顯
    有困難者，得以一元以上三元以下折算一日，易科罰金。但
    確因不執行所宣告之刑，難收矯正之效，或難以維持法秩序
    者，不在此限。併合處罰之數罪，均有前項情形，其應執行
    之刑逾六月者，亦同。」並依罰金罰鍰提高標準條例第2 條
    規定（業於95年7月1日起因刪除而不再適用），就易科罰金
    折算1日之數額提高為100倍（即銀元100元以上300元以下，
    經折算為新台幣則為新台幣300元以上900元以下）；修正後
    刑法第41條規定：「犯最重本刑為五年以下有期徒刑以下之
    刑之罪，而受六個月以下有期徒刑或拘役之宣告者，得以新
    臺幣一千元、二千元或三千元折算一日，易科罰金。但確因
    不執行所宣告之刑，難收矯正之效，或難以維持法秩序者，
    不在此限。前項規定於數罪併罰，其應執行之刑未逾六月者
    ，亦適用之。」而罰金罰鍰提高標準條例第2 條有關易科罰
    金折算1 日之數額提高倍數規定，即不再適用；比較修正前
    後之易科罰金折算標準，以修正前刑法第41條之規定較有利
    於被告。另被告之前開2次竊佔犯行，犯罪時間均係在96年4
    月24日以前，合於中華民國九十六年罪犯減刑條例第2條第1
    項第3 款之規定，被告之宣告刑應分別依法減其刑期二分之
    一，並定其應執行刑（其易科罰金之折算標準，適用有利於
    被告之修正前刑法第41條第1 項前段規定）。
據上論斷，應依刑事訴訟法第284條之1、第299條第1項前段，刑
法第2條第1項前段、第320條第2項、第1項、第18條第3項、第41
條第1 項前段、第51條第5款，修正前刑法第41條第1項前段，刑
法施行法第1條之1，修正前罰金罰鍰提高標準條例第2 條，現行
法規所定貨幣單位折算新台幣條例第2 條，中華民國九十六年罪
犯減刑條例第2條第1項第3款、第7條，判決如主文。
本案經檢察官賴秋萍到庭執行職務。
中    華    民    國    97    年    8     月    28    日
                  刑事第四庭    法  官  李明益
以上正本證明與原本無異。
如不服本判決，應於判決送達後10日內（應抄附繕本）向本院提
出上訴狀（上訴書狀應敘述具體理由。上訴書狀未敘述上訴理由
者，應於上訴期間屆滿後二十日內補提理由書於原審法院。）。
告訴人或被害人如對於本判決不服者，應具備理由請求檢察官上
訴，其上訴期間之計算係以檢察官收受判決正本之日期為準。
                                書記官  劉穗筠
中    華    民    國    97    年    8     月    29    日
中華民國刑法第320條
（普通竊盜罪、竊佔罪）
意圖為自己或第三人不法之所有，而竊取他人之動產者，為竊盜
罪，處 5 年以下有期徒刑、拘役或 5 百元以下罰金。
意圖為自己或第三人不法之利益，而竊佔他人之不動產者，依前
項之規定處斷。
前二項之未遂犯罰之。


司法院資訊處製作；財團法人民間司法改革基金會備份。
